臺灣臺南地方法院刑事判決
111年度易字第496號
公  訴  人  臺灣臺南地方法院檢察署檢察官
被      告  范銘偉


上列被告因妨害名譽等案件，經檢察官提起公訴（110 年度偵字
第22216 號），被告於準備程序時就被訴事實為有罪之陳述，經
合議庭裁定由受命法官獨任行簡式審判程序，判決如下：
    主  文
丙○○犯散布文字誹謗罪，處有期徒刑參月，如易科罰金，以新臺
幣壹仟元折算壹日。又犯恐嚇危害安全罪，處有期徒刑參月，如
易科罰金，以新臺幣壹仟元折算壹日。應執行有期徒刑伍月，如
易科罰金，以新臺幣壹仟元折算壹日。
    事  實
一、丙○○與丁○○（原名：徐采岑）前係男女朋友關係，雙方於民
    國104 年間已分手。詎丙○○於110 年間某日，在IG社群網站
    上，偶然發見丁○○張貼之健身照片、影片，因不甘過去與丁
    ○○交往期間發生之不快，心生不滿，竟意圖散布於眾，基於
    散布文字誹謗之犯意，先於110 年6 月間某日，在臺南市○○
    區○○街0 段00巷00弄00號住處，以xumia714@gmail.com之電
    子郵件信箱，註冊申請名稱為「32F 高雄個工徐涵涵（蕾蕾
    、貝拉）」之Youtube 公開頻道帳號，再於110 年6 月間某
    日至同年月26日期間，將自丁○○之臉書及IG下載之丁○○運動
    健身之照片及影片，陸續上傳至上開Youtube 公開頻道，並
    在該影片及照片下方加註「32F罩杯高雄健身房教練徐涵涵
    邊健身邊玩跳蛋」、「高雄寶成店World Gym世界健身俱樂
    部見練徐涵涵（bella、徐采岑、蕾蕾、貝拉）援交個工（
    約砲口交肛交戶外野砲車震多P作愛無套中出內射顏射玩跳
    蛋）170/60/32F」等文字標題內容，影射丁○○有從事援交、
    性交易等工作，足以貶抑丁○○之名譽及社會評價。丁○○於11
    0 年6 月13日經友人轉知上情後，至上開Youtube 頻道留言
    ，要求丙○○刪除該頻道帳號，丙○○竟另基於恐嚇危害安全之
    犯意，在該留言區回覆丁○○恫稱：「我們元（按：應係「援
    」之誤載）交愛愛的影片還在我手上阿，妳現在的老公知道
    妳以前是元（按：應係「援」之誤載）交妹嗎？」、「那就
    等著讓妳老公看更多影片囉」等語，以上開加害名譽之事恐
    嚇丁○○，使丁○○心生畏懼，致生危害於其安全。
二、案經丁○○訴由高雄市政府警察局左營分局報告臺灣臺南地方
    檢察署檢察官偵查起訴。
    理  由
壹、程序事項：
　　本件被告丙○○所犯者，非為死刑、無期徒刑、最輕本刑為3 
    年以上有期徒刑之罪，亦非高等法院管轄第一審案件，被告
    於準備程序進行中，就被訴事實為有罪之陳述（易字卷第67
    頁），經依法告知其簡式審判程序之旨，並聽取當事人之意
    見後，合議庭爰依刑事訴訟法第273 條之1 第1 項之規定，
    裁定進行簡式審判程序。且依刑事訴訟法第273 條之2 規定
    ，不受同法第159 條第1 項、第161 條之2 、第161 條之3 
    、第163 條之1 及第164 條至第170 條所規定證據能力認定
    及調查方式之限制，合先敘明。
貳、實體事項：
一、認定事實所憑之證據及理由：　　
　　上開犯罪事實業據被告於警詢、偵查中當庭或具狀為部分供
    述，並於準備及審理程序中坦承不諱（警卷第5 頁至第8 頁
    ，偵卷第75頁至第77頁、第103 頁至第107 頁、第111 頁至
    第120 頁，易字卷第67頁、第74頁、第78頁至第79頁），核
    與證人即告訴人丁○○於警詢、偵訊、證人即告訴代理人乙○○
    於偵訊中之證述情節大致相符（警卷第9 頁至第11頁，偵卷
    第35頁至第37頁、第67頁至第69頁、第89頁至第90頁、第11
    6 頁至第120 頁），並有上開Youtube 頻道帳號內之照片、
    影片及留言截圖27張、臺灣橋頭地方檢察署110年8月16日橋
    檢信金110他2514字第1815號函暨美國科高公司（Google）
    函覆資料、上開Youtube 頻道帳號申登IP位址之通聯調閱查
    詢單、告訴人之個人姓名更改資料查詢結果、被告之健保個
    人住院就醫紀錄各1 份、告訴人提出與被告之合照2 張、Yo
    utube 頻道留言區對話截圖2 張、臉書貼文截圖1 張、告訴
    代理人提出之IG私訊截圖9 張、臉書貼文截圖6 張及貼文內
    容繕打文字檔1 份在卷可稽（警卷第13頁至第17頁、第21頁
    至第25頁、第29頁，偵卷第43頁至第61頁、第93頁、第100 
    頁、第121 頁至第135 頁、第147 頁至第151 頁），足認被
    告上開任意性之自白與事實相符，應堪採信。本件事證明確
    ，被告犯行洵堪認定，應予依法論科。
二、論罪科刑：
　㈠核被告所為，係犯刑法第310 條第2 項之散布文字誹謗罪，
    及同法第305 條之恐嚇危害安全罪。
　㈡被告於上開期間，接續將多數告訴人運動健身之照片、影片
    及影射告訴人從事援交工作之文字標題內容上傳至上開Yout
    ube 公開頻道帳號，足以貶抑告訴人之名譽及社會評價，以
    及於該Youtube 頻道留言區接續回覆告訴人數則留言，而以
    加害名譽之事恐嚇告訴人，致生危害於其安全，堪認各係基
    於同一犯意，於密切接近之時間、地點實施，各侵害告訴人
    之名譽權及自由法益，各行為之獨立性極為薄弱，難以強行
    分開，應視為數個舉動之接續施行，各論以接續犯之一罪。
    被告所犯上開2 罪，犯意各別，行為互殊，應予分論併罰。
　㈢被告前因偽造文書、違反個人資料保護法、恐嚇危害安全等
    案件，經臺灣高等法院臺南分院以105 年度上訴字第958 號
    判決定應執行有期徒刑2 年確定，入監執行後，於108 年8 
    月28日假釋出監，並於109 年4 月5 日假釋期滿未經撤銷，
    以已執行完畢論（下稱前案），被告於受前案徒刑之執行完
    畢後，5 年以內故意再犯本件有期徒刑以上之罪，共2 罪，
    均核與刑法第47條第1 項所定累犯之要件相符。被告上開構
    成累犯之事實及應加重其刑之事項，業據檢察官主張明確，
    且提出刑案資料查註紀錄表、矯正簡表各1 份為證（偵卷第
    9 頁至第14頁、第17頁），並有臺灣高等法院被告前案紀錄
    表1 份在卷可查（易字卷第93頁至第97頁），均經本院踐行
    調查、辯論程序，自得作為論以累犯及裁量加重其刑之裁判
    基礎。衡酌上開前案之犯罪情節，被告亦係因與該案告訴人
    間之感情糾紛，衍生以裸照相脅及將裸照上傳至冒以該案告
    訴人名義申設之臉書帳號等情，有該案判決1 份在卷可參（
    易字卷第27頁至第49頁），與本案之犯罪類型、態樣、手法
    及侵害之法益具有相似性，足認被告未因前案徒刑之執行完
    畢而有所警惕，本案犯罪之責任非難程度應予提升，且依本
    案犯罪情節，並無應量處法定最低刑度之情形，即使依累犯
    規定加重其法定最低本刑，亦不致使行為人所承受之刑罰超
    過其所應負擔之罪責，即無司法院釋字第775 號解釋意旨所
    指應裁量不予加重最低本刑，否則將致罪刑不相當之情形，
    爰依刑法第47條第1 項規定，加重其刑，並依最高法院110 
    年度台上大字第5660號裁定意旨揭示之精簡裁判要求，尚無
    庸於判決主文為累犯之諭知，併予敘明。
　㈣爰以行為人之責任為基礎，審酌被告不思妥適處理過去感情
    糾紛所生之情緒起伏，竟擅將自告訴人之臉書及IG社群網站
    下載之告訴人運動健身之照片及影片，加註影射告訴人從事
    援交工作之文字標題內容，上傳至上開公開之Youtube 頻道
    帳號，貶抑告訴人之名譽及社會評價，造成告訴人之精神痛
    苦，經告訴人要求刪除後，又恐嚇欲將被告手中握有之告訴
    人不雅影片傳送與告訴人之配偶，致生危害於告訴人之安全
    ，對於他人之名譽及心理自由法益顯欠缺尊重，所為實屬不
    該。復衡酌被告犯後初始於警詢、偵訊中全然否認犯行，辯
    稱完全不認識告訴人，甚且推稱曾因車禍事故腦震盪造成失
    憶等語，其後雖於偵查中具狀坦承犯行，惟又委請友人將語
    帶威脅、強迫告訴人撤回告訴，否則要將告訴人告到底之文
    字內容轉發與告訴代理人等情，業據被告於審理中供承在卷
    （易字卷第78頁至第79頁），難認被告犯後確有真心悔悟改
    過之意，且因雙方就賠償金額落差過大，迄今仍未能與告訴
    人達成和解賠償損害或獲其原諒，有本院刑事庭調解案件進
    行單1 份在卷可按（易字卷第56-7頁），兼衡被告於審理中
    自承為大學畢業之智識程度，未婚、無子女，先前從事網路
    行銷工作，每月收入約新臺幣（下同）3 萬元，目前無業，
    並與父母同住之家庭生活及經濟狀況（易字卷第80頁至第81
    頁）等一切情狀，分別量處如主文所示之刑，及分別諭知如
    易科罰金之折算標準，並依各罪間之關連、侵害法益及整體
    非難評價等面向，本諸刑罰經濟與責罰相當原則，定其應執
    行之刑暨諭知如易科罰金之折算標準。
據上論斷，應依刑事訴訟法第273 之1 第1 項、第299 條第1 項
前段，刑法第310 條第2 項、第305 條、第47條第1 項、第41條
第1 項前段、第51條第5 款，刑法施行法第1 條之1 第1 項，判
決如主文。
本案經檢察官彭盛智提起公訴，檢察官甲○○到庭執行職務。
中　　華　　民　　國　　111 　年　　7 　　月　　12　　日
                  刑事第一庭   法  官  陳品謙
以上正本證明與原本無異。
如不服本判決應於收受本判決後20日內向本院提出上訴書狀，並
應敘述具體理由。其未敘述上訴理由者，應於上訴期間屆滿後20
日內向本院補提理由書狀（均須按他造當事人之人數附繕本）「
切勿逕送上級法院」。 
　　　　　　　　　　　　　　　 書記官  趙建舜
中　　華　　民　　國　　111 　年　　7 　　月　　12　　日

附錄本案論罪科刑法條：
中華民國刑法第310 條第2 項
意圖散布於眾，而指摘或傳述足以毀損他人名譽之事者，為誹謗
罪，處1 年以下有期徒刑、拘役或1 萬5,000 元以下罰金。
散布文字、圖畫犯前項之罪者，處2 年以下有期徒刑、拘役或3 
萬元以下罰金。

中華民國刑法第305 條
以加害生命、身體、自由、名譽、財產之事恐嚇他人，致生危害
於安全者，處2 年以下有期徒刑、拘役或9,000 元以下罰金。